臺灣高等法院臺南分院刑事判決
上　訴　人　臺灣雲林地方法院檢察署檢察官
被　　　告　丙○○
被　　　告　甲○○
上列二人共同
指定辯護人　　本院公設辯護人　乙 ○ ○
上列上訴人因被告等違反槍砲彈藥刀械管制條例案件，不服臺灣
雲林地方法院92年度重訴字第10號，中華民國94年1月7日第一審
判決（起訴案號：臺灣雲林地方法院檢察署92年度偵字第3739；
移送併辦案號：94年度偵字第1262號）提起上訴，本院判決如下
：
    主      文
原判決撤銷。
丙○○共同未經許可，販賣自動步槍、半自動手槍，處有期徒刑
拾貳年，併科罰金新台幣壹佰參拾萬元，褫奪公權肆年陸月。罰
金如易服勞役，以罰金總額與陸個月之日數比例折算。
甲○○共同未經許可，販賣自動步槍，累犯，處有期徒刑柒年陸
月，併科罰金新台幣陸拾萬元，褫奪公權參年。罰金如易服勞役
，以罰金總額與陸個月之日數比例折算。
扣押之以色列IMI廠製941F型口徑9mm制式半自動手槍（槍枝管制
編號0000000000）壹把、同口徑制式半自動手槍子彈肆顆，及扣
案之北韓製六八型（a copy of AK-47，仿AK-47型）口徑7.62mm
制式自動步槍（槍枝管制編號0000000000）壹把、同口徑制式步
槍子彈壹佰肆拾陸顆均沒收。
    事      實
一、丙○○有恐嚇、違反槍砲彈藥刀械管制條例、違反麻醉藥品
    管理條例、違反肅清煙毒條例等犯罪前科。所犯肅清煙毒條
    例等案件，經定執行刑有期徒刑15年，於民國（下同）90年
    10月23日假釋出獄，至98年6月7日假釋期滿。甲○○有違反
    肅清煙毒條例、違反動產擔保交易法、違反麻醉藥品管理條
    例等犯罪前科。所犯違反肅清煙毒條例案件，經定執行刑有
    期徒刑8年2月，於88年9月18日假釋期滿執行完畢。詎丙○
    ○竟基於意圖販賣自動步槍及子彈營利之犯意，於92年8 月
    19日左右某日傍晚，在嘉義縣大林鎮○○里○段52號住處，
    打電話問涂勝桂有沒有以色列手槍（即俗稱沙漠之鳩）及AK
    步槍可以賣，涂勝桂告訴他要問問看才知道（指問上手）。
    過了二天（21日左右），涂勝桂告訴丙○○有他所要的槍枝
    及子彈可以賣。丙○○便先向涂勝桂以新台幣（下同）三十
    萬元訂購以色列IMI廠製941F型口徑9mm制式半自動手槍一支
    、子彈四顆，並於8月下旬某日（約在8月29日前一個星期）
    在高雄市旗津區○○○路「廣濟宮」前，向涂勝桂以三十萬
    元購買上開以色列IMI廠製941F型口徑9mm制式半自動手槍一
    支及子彈四顆，並當場交貨，再約定以七十萬元訂購AK自動
    步槍一支、子彈一百五十發（當日並未交貨），共計購入上
    開二把槍枝總價一百萬元，準備買來出售牟利。丙○○並於
    同年月26日，匯五萬元入涂勝桂在高雄市西甲郵局第000000
    －0號帳戶內，作為向涂勝桂購買槍枝及子彈的定金。在這
    之前的同年月25日左右晚上十時許，綽號「空仔」（姓名不
    詳、年約四十幾歲、台北市人、使用門號0000000000 號手
    機）之男子，以手機聯絡丙○○（手機號碼：
    0000000000號），約在雲林縣斗南鎮「好彩頭KTV」見面，
    洽談購買槍枝的事宜。是日晚上十時許，二人在「好彩頭
    KTV」見面後，「空仔」向丙○○提出要購買以色列半自動
    手槍及子彈、AK47自動步槍及子彈，丙○○同意以三十萬元
    出售以色列半自動手槍，以一百十萬元之價格出售AK47自動
    步槍。同年月27日下午1時16分、5時54分，丙○○二次打行
    動電話給「空仔」，再次確認「空仔」決定購買上述槍彈，
    並負責把槍彈送到「空仔」那裏。同年月29日上午八時五十
    分許，丙○○以手機聯絡涂勝桂（手機號碼0000000000號）
    ，將於當日下午南下接運購買的槍彈並交付買賣價款。下午
    一時四十四分許，丙○○再以手機聯絡「空仔」，商定翌日
    早上九點以前交貨。這期間，丙○○把要到高雄購買槍枝及
    子彈，出售於「空仔」，告訴其外甥甲○○，要甲○○同往
    高雄買槍，事成後會給他一點費用。甲○○竟起意與丙○○
    共同購買自動步槍及子彈並出售牟利之犯意聯絡，同意偕同
    丙○○南下高雄購買槍枝。29日下午，丙○○找來甲○○，
    各自開一部車，到雲林縣虎尾鎮茂園汽車借款（當舖），將
    丙○○所駕駛那部車子（日產一千八百西西）典當十萬元，
    連同身上所攜帶之六十萬元，共七十萬元，然後由丙○○駕
    駛另一部車號Y8－9869號自用小客車，載甲○○南下高雄，
    車抵達與涂勝桂約定之高雄市○○路與中山一路交岔路口旁
    「古德曼」咖啡廳，二人下車與涂勝桂短暫談話後，由涂勝
    桂開車引導丙○○，前往高雄市旗津一間媽祖廟，在廟口由
    涂勝桂聯繫他的朋友綽號「強兄」之不知名男子，將丙○○
    訂購之北韓製六八型（a copy of AK-47，仿AK-47型）口徑
    7.62mm制式自動步槍一把、同口徑制式步槍子彈一百四十九
    發、彈匣二個運來，運抵時槍枝及子彈以紙箱裝置，丙○○
    當場打開紙箱拿起槍枝檢視無訛後，由涂勝桂將槍枝及子彈
    搬到丙○○的自小客車後行李箱內，丙○○也當場給付其餘
    價款六十五萬元，完成買入上開槍枝及子彈之交易後，丙○
    ○與甲○○旋即開車行駛中山高速公路，準備運回丙○○住
    處，於翌日交貨予「空仔」。但於是日晚上九時三十分許，
    車行至台南縣新市鄉境內之中山高速公路新市收費站時，在
    北上第五閘道口為警欄檢，在丙○○所駕駛的自小客車後行
    李箱內查獲北韓製六八型（a copy of AK-47，仿AK-47型）
    口徑7.62mm制式自動步槍一把（槍枝管制編號0000000000）
    、同口徑制式步槍子彈一百四十九發、彈匣二個，予以扣押
    。又丙○○與甲○○被警查獲後於92年10月22日下午16時35
    分許經警方借提在雲林縣斗南鎮○○里○○路善陀橋下涵洞
    起獲上開以色列IMI廠製941F型口徑9mm制式半自動手槍（槍
    枝管制編號0000000000）一支及同口徑子彈四顆，予以扣押
    ，查悉上情。
二、案經雲林縣警察局斗南分局報告臺灣雲林地方法院檢察署偵
    查起訴，及臺灣雲林地方法院檢察署移送併辦。
    理      由
一、上揭事實，業據被告丙○○、甲○○迭於警詢、偵查、原審
    審理時自白不諱（見偵查卷第66至68頁、原審卷第307頁背
    面），並有被告丙○○自白書附卷可稽（見原審卷第73至77
    頁）。而被告丙○○於本院審理時雖翻供證述被告甲○○不
    知南下高雄係為購買AK47自動步槍及子彈云云，然被告丙○
    ○於原審供稱：「（你要跟他（甲○○）去當車子時，他是
    否已經知道你要買槍？）是」、「（甲○○知道你在賣槍嗎
    ？）知道」、「（這件他知道嗎？）知道，我在查獲前幾天
    ，要去買之前有告訴他。我告訴他要到高雄買槍，是空仔要
    買的。是在大林鎮我家裡告訴他的」等語（見原審卷第313
    頁背面至315頁），且被告丙○○為被告甲○○之舅舅，且
    為本案共同被告，其既已自白購買上揭槍、彈之犯行，為求
    脫免其姪子即被告甲○○之犯行，故為維護之證述，衡情尚
    非不無可能。況參諸被告甲○○於原審93年度訴字第185號
    訊問時供稱：「（是否買的時候，他們搬過來的時候你就知
    道？）我還沒問他，我看他們搬東西上來車上我才問我舅舅
    」、「（他如何說？）他說那是鐵」、「（鐵是何意思？）
    槍的意思」、「（是否照移送事實所寫，七十萬還有子彈一
    顆五百，準備要一百零五萬，子彈一顆二千賣給空仔？）我
    舅舅說買那個不止七十萬。我舅舅說他沒有要賣」、「（何
    時告訴你的？）要下去高雄之前」、「（是在八月二十九日
    ？）我不太記得了，是下去高雄之前」、「（他說那些槍彈
    是要做什麼？）他沒說」、「（不過你舅舅開車載你要去高
    雄買槍及子彈你都知道？）在那裡交完時我都知道」、「（
    是否知道下去那一趟就是要運輸那些槍彈？）是。是要下去
    買」、「（你之前是否曾跟涂買過槍？）沒有，這次是我舅
    舅的主意，我是跟著他」、「（價錢的部分七十萬是否你下
    去之前就知道？）是。我舅舅說要一百一十萬我就不知道是
    不是之前就有匯給他了」、「（他是說準備要賣一百一十萬
    ？）他說他買一百一十萬，不知道是之前有沒有再匯錢」、
    「（一百一十萬是何時說的？是否下去高雄那一天？）是」
    等語（見93年度訴字第185號卷第28頁以下訊問筆錄），核
    與被告丙○○上揭證述要下高雄前告知被告甲○○要南下買
    槍等語相符，堪信其供述為真。此外，復有高雄西甲郵局第
    000000 -0號涂勝桂帳戶交易明細表在卷可參（見偵查卷第
    12至14頁），足見被告丙○○確實匯款五萬元入該帳戶內，
    作為購買本案槍枝及子彈之訂金，核與被告丙○○上開自白
    相符。
二、關於移送併辦部分（即臺灣雲林地方法院檢察署94年度偵字
    第1262號，購買以色列半自動手槍及子彈部分），被告丙○
    ○於原審93年度訴字第185號審理時以證人身分行交互詰問
    時供稱：「（被警查獲的時候，到底有幾把槍枝？）車上一
    支，家裡還有一支」、「（家裡的是何種型式？）以色列九
    ０手槍」、「（這把槍枝是在何時何地向何人購買？）這把
    槍枝我向涂勝桂買的，在新市收費站被查獲前十天或一個禮
    拜前在高雄買的」、「（購買多少錢？）三十萬元」、「（
    當時是買什麼配備？）當時我買一個彈匣，子彈沒有幾顆，
    大約只有三、四顆，他說以後還會再補」、「（是不是還有
    另外一把槍枝？）是的，他說還有後面那把槍枝AK，子彈還
    會再補」、「（你去買這把槍枝還有子彈，是如何去的？）
    我自己去的，我自己開車下去的」、「（取槍以前他有沒有
    看過這把槍枝？）沒有」（見93年度訴字第185號卷第87頁
    以下審判筆錄），而被告丙○○於本院以證人身分行交互詰
    問時亦證述：「（本案及另案你總共買幾枝槍？）二枝」、
    「（是一起買的或是前後買的？）是一起買的，分批交貨」
    、「（以色列手槍為何當初甲○○會承認說是他的？）他知
    道我有假釋問題所以要替我頂罪」、「（為何甲○○知道藏
    槍的地點？）我跟他講的」、「（甲○○從頭到尾有沒有摸
    到槍枝？）沒有，警察帶我們去取槍時警察有叫甲○○去摸
    」、「（既然槍是你藏的，為何警方取槍時為何帶你們二人
    一起去？）當時AK步槍是甲○○頂罪了，警方說以色列手槍
    甲○○頂罪也沒有差」、「（你和甲○○為何會一同去買槍
    ？）我看甲○○精神狀況不好，所以我帶他去散心，他並不
    知道我要去買槍」、「（你買槍到被查獲離多久時間？）我
    那時在旗津買槍是六點左右快七點，回來到新市收費站被查
    獲時九點左右，約三、四小時」、「（29日你是不是約甲○
    ○一同到高雄買槍事成後要給他一點費用，你們本來各自開
    一部車子，之後你所駕駛的車子當掉，你開車載甲○○到高
    雄，是否？）我沒有說要買槍只是說要去找朋友，甲○○的
    精神狀況不是很好，其實他頭腦有一點問題，我是載他去散
    心，事實上他都不知道」、「（你被查獲是AK47的步槍並收
    押，為何有以色列手槍？）以色列手槍先拿回來，之後再拿
    AK47步槍回來就被查獲了，之後將我借提出來再交出那把以
    色列手槍」、「（AK47 步槍買多少錢？以色列手槍買多少
    錢？）AK47步槍買七十萬元、以色列手槍買三十萬元」、「
    （你何時交錢？）先交一部份錢再交七十萬元」、「（你是
    否先拿五萬元給涂勝桂？）那算是訂金」、「（AK47步槍你
    是要賣空仔一百一十萬元？）那時說是一百萬到一百一十萬
    元，還沒有確定要看到東西才能成交」、「（那天你買AK47
    步槍帶多少錢去？你付訂金以外，你付多少錢？）三次，先
    五萬元訂金，二十五或二十六日付三十萬元、六十五萬元」
    、「（以色列手槍是否要賣的？）是空仔要的」、「（以色
    列手槍要賣多少錢？）算是附送的，那枝手槍沒有賺錢，以
    色列手槍是要以三十萬元賣給他，AK47步槍是要以一百萬元
    至一百一十萬元賣給他」等語（見本院94年6月15日審判筆
    錄），足見就移送併辦部分，係被告丙○○獨自向涂勝桂購
    買該以色列半自動手槍及子彈，被告甲○○並未參與其中，
    而該以色列半自動手槍雖係警方在被告甲○○之引導下在雲
    林縣斗南鎮○○里○○路善陀橋下涵洞起獲，然該藏槍枝地
    點為被告丙○○當日借提於警局告知被告甲○○等情，業據
    渠等於原審93年度訴字第185號審理時證述甚詳，而證人即
    承辦員警陳東山證稱：「（在分局取槍枝之前，丙○○與被
    告獨處的時間到底多長？）我不曉得，因為他們有坐在一起
    ，我們依照規定，帶回來就是要坐在舊的辦公室，後來分開
    詢問」、「（就你所知，他們當時有無機會說話？）我沒有
    注意到」等語，足見被告丙○○與甲○○借提至警局時曾扣
    在一起，證人丙○○亦供稱：「（在分局是不是有人看著？
    ）有啊，但是是在辦公室，我在這桌，被告在另外一桌，去
    查槍之前，我們兩人扣在一起，旁邊有人看，我們只是小聲
    的說話，警察沒有聽到，警察是有看著我們，也有注意我們
    ，警察注意的時候，我們就沒有說話，沒有注意的時候，我
    們就說話」等語（見原審93年訴字第185號卷第108頁背面）
    ，是被告丙○○供稱係借提時在警局告訴被告甲○○藏槍地
    點等語，應可採信，此部分尚無積極證據足證被告甲○○有
    參與被告丙○○向涂勝桂購買以色列半自動手槍及子彈之犯
    行，被告甲○○應僅參與被告丙○○購買AK47自動步槍及子
    彈之犯行，堪稱明確，而被告丙○○於本院審理中雖供稱甲
    ○○對於本件不知情云云，純係欲迴護甲○○之詞，此部分
    不足採信。
三、又移送併辦部分（即臺灣雲林地方法院檢察署94年度偵字第
    1262號，被告丙○○購買以色列半自動手槍及子彈部分），
  　本院經核與被告丙○○購買自動購買AK47自動步槍及子彈部
    分有想像競合關係，屬同一事實，本院自得併予審理，亦此
    明。
四、又扣案之槍彈經內政部警政署刑事警察局鑑定結果：扣押之
    槍枝（槍枝管制編號：0000000000號），係北韓製六八型（
    a copy of AK-47，仿AK-47型）口徑7.62mm制式自動步槍，
    機械性能良好，可擊發同口徑制式子彈，認具殺傷力；步槍
    子彈一百四十九顆，認均係口徑7.62mm制式步槍子彈，均具
    殺傷力，扣押之槍枝（槍枝管制編號：0000000000號），係
    以色列IMI廠製941F型口徑9mm制式半自動手槍，槍管內具六
    條右旋來復線，機械性能良好，可擊發同口徑制式子彈，具
    有殺傷力，有該局92年12月12日刑鑑字第0920209323號、92
    年10月28日刑鑑字第0920167881號鑑定書附卷可稽（見斗警
    刑字第21479號卷第20至24頁，偵查卷第43至50頁），此外
    ，復有原審勘驗錄音帶筆錄（見原審卷第188至193頁）、錄
    音帶勘驗譯文（見原審卷第268至297頁）、監聽錄音帶及譯
    文（見偵查卷第8之1至11頁）在卷可憑，均足以證明被告二
    人確有上開購買槍彈之犯行。
五、又關於被告甲○○於犯罪當時，是否受到精神病症之影響一
    節，經國立台灣大學醫學院附設醫院雲林分院鑑定結果，被
    告甲○○臨床上，符合「精神分裂異常」及「輕度智能障礙
    」之精神科診斷。且因長期精神疾病及藥物、酒精濫用影響
    ，導致認知功能退化，但案發當時並未受到精神病症狀（如
    幻聽、幻覺指使等）影響，其精神狀態應未達精神喪失或精
    神耗弱之程度，此有該院93年10月25日93台大雲分精字第37
    61號函檢附之精神鑑定書一份附卷為證（見原審卷第235至
    237頁）。另據原審及本院在準備程序或審理程序中之觀察
    ，被告甲○○在法庭上之表現，表情應答均屬正常，與上述
    鑑定報告相互印證，得以認定被告甲○○於本案犯罪時，並
    未受到其輕微精神病症的影響，其精神狀態顯未達喪失或耗
    弱之程度，均不影響被告犯罪之成立及刑之量定，附此敘明
    。
六、綜上所述，本件被告丙○○以三十萬元購買以色列半自動手
    槍及子彈，以七十萬元代價購入AK47自動步槍及子彈，而意
    圖共一百四十萬元 (即以三十萬、一百十萬元之價格出售謀
    利；被告甲○○則於丙○○出售後可得部分報酬，此據其等
    供明在卷。是被告等販入本案槍枝及子彈後意圖出售謀利，
    其營利之意圖甚為灼然。從而，
    本件事證明確，被告二人犯行堪以認定，應予依法論科。
七、按槍砲彈藥刀械管制條例所規定之販賣行為，並不以販入之
    後復行賣出為要件，只須以營利為目的，販入或賣出有一於
    此，犯罪即屬既遂。又未經許可販賣槍彈罪，祇須未經許可
    以販賣為目的，購入槍彈或賣出槍彈，有一於此，罪即成立
    ，均不得視為未遂，上訴人既有販入之行為，即應論以該罪
    之既遂（最高法院75年度台上字第6941號、80年度台上字第
    2473號判決要旨可資參照），查本件被告丙○○以總價一百
    萬元購入上開以色列半自動手槍、子彈及AK47自動步槍、子
    彈後雖尚未出售予「空仔」，雖其整個販賣行為尚未完成，
    然被告丙○○、甲○○已有上述販入行為，揆諸上開實務見
    解，其販賣槍枝行為即屬既遂。是核被告丙○○、甲○○所
    為，係犯槍砲彈藥刀械管制條例第7條第1項販賣槍枝罪及同
    條例第12條第1項販賣子彈罪，渠等一行為同時販入上開槍
    枝及子彈觸犯二罪名，為想像競合關係，應從一重論以販賣
    槍枝罪 ((又被告丙○○同時購買以色列半自動手槍、子彈
    及AK47自動步槍、子彈，係一行為觸犯數罪名，為想像競合
    關係，應從一重論處，並無連續犯之問題) 。又渠等為販賣
    持有本案槍枝及子彈，其持有之低度行為，為販賣之高度行
    為所吸收，不另論罪。被告丙○○就販賣AK47自動步槍及同
    口徑子彈部分與被告甲○○有犯意聯絡及行為分擔，為共同
    正犯。另被告甲○○曾因違反肅清煙毒條例，經定執行刑有
    期徒刑8年二月，於88年9月18日假釋期滿執行完畢，此有臺
    灣高等法院全國前案紀錄表一份附卷可稽，其於五年以內，
    再犯本件有期徒刑以上之罪，為累犯，應依法加重其刑。
八、原審據予論罪科刑，固非無見，惟查：(1)被告丙○○所犯販
    賣以色列半自動手槍部分，於本院審理時經臺灣雲林地方法
    院檢察署檢察官移送本院併辦，原審就此部分未及審酌，容
    有未合；(2)被告丙○○、甲○○販入上開槍枝及子彈行為，
    雖尚未售出，然其行為已構成槍砲彈藥刀械管制條例第7條
    第1項及第12條第1項之既遂犯，業如上述，原審未予詳查，
    遽認渠等成立未遂犯，亦有未洽；(3)又原審雖認被告甲○○
    為累犯，然於適用法條欄漏引刑法第47條關於累犯加重其刑
    之規定，亦有未合。檢察官上訴意旨執此指摘原判決不當，
    為有理由，應由本院將原判決予以撤銷改判，爰審酌：(一)被
 　 告丙○○有恐嚇、違反槍砲彈藥刀械管制條例、違反麻醉藥
    品管理條例、違反肅清煙毒條例等犯罪前科。所犯清煙毒條
    例等案件，經定執行刑有期徒刑拾伍年，於民國（下同）90
    年10月23日假釋出獄，至98年6月7日假釋期滿，此有臺灣高
    等法院全國前案紀錄表一份附卷可參，可見其素行不良。其
    於假釋中再犯，且先後二次販入以色列半自動手槍，及AK47
    自動步槍，射程遠、殺傷力強大，其中AK47自動步槍子彈數
    量更高達一百四十九顆，一旦流入歹徒手中，將對他人之生
    命、身體、自由或財產造成重大威脅。而其販賣若得手，可
    得利潤高達四十萬元，且被告丙○○居於主謀地位。雖其家
    中有老母及五名小孩賴其撫養，但以在夜市擺攤營生，月入
    六、七萬元（以上被告家庭及經濟狀況，為被告所供明在卷
    ），只要量入為出，節儉用度，應可維持基本生活，竟因自
    己喝酒、吸毒，花費龐大，不能自拔，陷入泥淖，不顧社會
    治安，挺而走險，販賣槍枝、子彈牟利，惡性非輕。惟被告
    丙○○僅國中畢業，知識程度不高，其本件於審判中已自白
    犯罪，供出販賣槍枝及子彈的詳細情形，然就移送併辦即販
    賣以色列半自動手槍部分，於查獲之初不僅未能坦承犯罪，
    竟唆使被告甲○○為其頂替，意圖逃避刑責，但於原審審理
    93年度訴字第185號案件時及時坦承犯罪，於本院審理時亦
    自白不諱，態度尚稱良好。又本案槍枝及子彈，在交付於買
    受人之前即被查獲，尚未造成社會治安之重大危害，並審酌
    被告之資力等一切情形，對被告丙○○依共同未經許可，販
    賣自動步槍、半自動手槍，量處有期徒刑拾貳年，併科罰金
    新台幣壹佰參拾萬元，本院認有褫奪公權之必要，併予宣告
    褫奪公權肆年陸月。並就罰金如易服勞役，以罰金總額與陸
    個月之日數比例折算。(二)被告甲○○有上揭前科，素行不良
  　，其之所以犯罪，係沒有固定工作及收入，一時受到其舅舅
    丙○○的影響，而出面幫忙，以獲得一些報酬，而啟犯罪動
    機；另關於併辦以色列半自動手槍部分，被告甲○○於查獲
    之初頂替被告丙○○出面承認犯行，而製作不實之警詢筆錄
    ，於原審法院審理其違反檢肅流氓條例案件時始坦承出面為
    被告丙○○頂替，影響司法偵查；又其所參與被告丙○○購
    置AK47自動步槍及子彈之犯罪行為，不若被告丙○○之重，
    此部分犯後亦坦認犯罪，態度尚稱良好，並審酌被告之資力
    等一切情形，對其量處有期徒柒年陸月，併科罰金新台幣陸
　　拾萬元，本院認對其亦有　褫奪公權之必要，併予宣告褫奪
  　公權參年。並就罰金如易服勞役，以罰金總額與陸個月之日
    數比例折算。(三)扣案之以色列IMI廠製941F型口徑9mm制式半
  　自動手槍（槍枝管制編號0000000000）壹把、同口徑制式半
    自動手槍子彈肆顆，及北韓製六八型（a copy of AK-47，
    仿AK-47型）口徑7.62mm制式自動步槍（槍枝管制編號00000
    00000）一把、同口徑制式步槍子彈一百四十六顆，均係違
    禁物，均依法宣告沒收。至於另扣押之子彈三顆，因鑑定試
    射而剩餘彈頭及彈殼，已非違禁物，爰不予宣告沒收。
據上論斷，應依刑事訴訟法第369條第1項前段、第364條、第299
條第1項前段，槍砲彈藥刀械管制條例第7條第1項、第12條第1項
，刑法第28條、第55條、第37條第2項、第38條第1項第1款、第4
2條第3項，第47條，判決如主文。
本案經檢察官李傳來到庭執行職務。
中　　華　　民　　國　　94　　年　　6 　　月　　22　　日
　　　　　　　　　刑事第五庭  審判長法　官  楊明章
　　　　　　　　　　　　　　　  　  法　官  戴勝利
　　　　　　　　　　　　　　　　　  法　官  顏基典
以上正本證明與原本無異。
如不服本判決，應於收受本判決後十日內向本院提出上訴書狀。
其未敘述上訴理由者並得於提起上訴後十日內向本院補提理由書
狀（均須按他造當事人之人數附繕本）「切勿逕送上級法院」。
  　　　　　　　　　　　　　　　　　書記官  呂嘉文
中　　華　　民　　國　　94　　年　　6 　　月　　22　　日
附錄法條：
槍砲彈藥刀械管制條例第七條：
未經許可，製造、販賣或運輸火砲、肩射武器、機關槍、衝鋒槍
、卡柄槍、自動步槍、普通步槍、馬槍、手槍或各類砲彈、炸彈
、爆裂物者，處死刑、無期徒刑或七年以上有期徒刑；處徒刑者
，併科新台幣三千萬元以下罰金。
未經許可，轉讓、出租或出借前項所列槍砲、彈藥者，處無期徒
刑或五年以上有期徒刑，併科新台幣一千萬元以下罰金。
意圖供自己或他人犯罪之用，而犯前二項之罪者，處死刑或無期
徒刑；處徒刑者，併科新台幣五千萬元以下罰金。
未經許可，持有、寄藏或意圖販賣而陳列第一項所列槍砲、彈藥
者，處五年以上有期徒刑，併科新台幣一千萬元以下罰金。
第一項至第三項之未遂犯罰之。
槍砲彈藥刀械管制條例第十二條：
未經許可，製造、販賣或運輸子彈者，處一年以上七年以下有期
徒刑，併科新台幣五百萬元以下罰金。
未經許可，轉讓、出租或出借子彈者，處六月以上五年以下有期
徒刑，併科新台幣三百萬元以下罰金。
意圖供自己或他人犯罪之用，而犯前二項之罪者，處三年以上十
年以下有期徒刑，併科新台幣七百萬元以下罰金。
未經許可，持有、寄藏或意圖販賣而陳列子彈者，處五年以下有
期徒刑，併科新台幣三百萬元以下罰金。
第一項至第三項之未遂犯罰之。
